【裁判字號】    99,台抗,878
【裁判日期】    991028
【裁判案由】    妨害自由等罪駁回上訴
【裁判全文】
最高法院刑事裁定              九十九年度台抗字第八七八號
抗  告  人  甲○○
上列抗告人因妨害自由等罪案件，不服台灣高等法院中華民國九
十九年九月十三日駁回上訴之裁定（九十八年度上訴字第三五六
七號），提起抗告，本院裁定如下：
    主  文
抗告駁回。
    理  由
按上訴期間為十日，自送達判決後起算，刑事訴訟法第三百四十
九條前段定有明文。又送達於住居所不獲會晤應受送達人，亦無
受領文書之同居人或受僱人者，得將文書寄存送達地之自治或警
察機關，並作送達通知書兩份，一份黏貼於應受送達人住居所門
首，另一份置於該送達處所信箱或其他適當位置，以為送達；寄
存送達，自寄存之日起，經十日發生效力，亦為民事訴訟法第一
百三十七條前段、第一百三十八條第一項、第二項所明定。上述
寄存送達規定，依刑事訴訟法第六十二條，於刑事訴訟程序之送
達文書準用之。至應受送達人何時領取應送達之文書，於送達之
效力不生影響。本件抗告人甲○○因妨害自由案件，經第二審判
決後，於民國九十九年七月十二日向其住所地即台北市北投區○
○○路○段五十三號送達判決正本，因未獲會晤其本人，亦無受
領文書之同居人或受僱人，因而將該判決正本寄存其住所地之警
察機關即台北市政府警察局北投分局長安派出所，以為送達，並
依法製作送達通知書，分別黏貼在其住所門首及置於其住所信箱
或其他適當位置，以為送達，有送達證書在卷可憑。此項送達，
自寄存翌日即同年七月十三日起算，經十日於七月二十二日發生
送達之效力（原裁定誤載為七月二十一日，應予更正）；則抗告
人之上訴期間應自七月二十三日起算，因抗告人居住於原審法院
所在地，無在途期間，計至八月一日原已屆滿，但因期間之末日
係星期日，應延至星期一即八月二日始行屆滿。惟抗告人之第三
審上訴狀遲至九月八日始送達原審法院，有其上訴狀上所蓋該院
收狀章戳可憑，顯已逾法定上訴期間，且無從補正，原審乃依刑
事訴訟法第三百八十四條前段規定，裁定駁回其上訴。經核於法
並無不合。抗告意旨徒謂其於九十九年九月六日收受判決後即於
同月八日提起上訴，未逾上訴期間云云，指摘原裁定不當，為無
理由，應予駁回。另不得上訴於第三審法院之案件，其第二審法
院所為裁定，不得抗告，刑事訴訟法第四百零五條定有明文。原
判決關於抗告人傷害部分，係依刑法第二百七十七條第一項論處
罪刑，核屬刑事訴訟法第三百七十六條第一款之案件，此部分之
上訴既經原法院裁定駁回，自不得抗告，抗告人猶提起抗告，於
法不合，應併駁回之。
據上論結，應依刑事訴訟法第四百十一條前段、第四百十二條，
裁定如主文。
中    華    民    國  九十九  年    十    月  二十八  日
                      最高法院刑事第十庭
                          審判長法官  花  滿  堂
                                法官  黃  正  興
                                法官  陳  東  誥
                                法官  洪  昌  宏
                                法官  陳  世  雄
本件正本證明與原本無異
                                      書  記  官
中    華    民    國  九十九  年   十一   月    一    日
                                                      Ｑ

司法院資訊處製作；財團法人民間司法改革基金會備份。
